臺灣臺中地方法院民事裁定
111年度重訴字第627號
原      告  曹淑菁  


上列當事人間請求請求變更保險契約要保人等事件，本院裁定如
下：
    主    文
原告應於本裁定送達後7日內補正被告住居所及其他可資辨別之
特徵；及應補繳裁判費新臺幣123,936元。逾期未補正即駁回原
告之訴。
    理    由
一、按提起民事訴訟，應依民事訴訟法第77條之13之規定繳納裁
    判費，此為必須具備之程式。次按當事人書狀，除別有規定
    外，應記載下列各款事項：一、當事人姓名及住所或居所。
    書狀內宜記載當事人、法定代理人或訴訟代理人之性別、出
    生年月日、職業、國民身分證號碼、營利事業統一編號、電
    話號碼及其他足資辨別之特徵。起訴，應以訴狀表明下列各
    款事項，提出於法院為之：當事人及法定代理人。起訴不合
    程式或不備其他要件，法院應以裁定駁回之。但其情形可以
    補正者，審判長應定期間先命補正，民事訴訟法第116條第1
    項第1款前段、第2項、第244條第1項及第249條第1項第6款
    分別定有明文。
二、經查：
  ㈠本件原告起訴狀並未記載被告之住所或居所及其他可資辨別
    之特徵，爰依上揭規定，命原告於本裁定送達後7日內補正
    被告之上開資料。
  ㈡按訴訟標的之價額，由法院核定。核定訴訟標的之價額，以
    起訴時之交易價額為準；無交易價額者，以原告就訴訟標的
    所有之利益為準。以一訴主張數項標的者，其價額合併計算
    之。但所主張之數項標的互相競合或應為選擇者，其訴訟標
    的價額，應依其中價額最高者定之。民事訴訟法第77條之1
    第1項、第2項、第77條之2第1項定有明文。查，原告本件起
    訴先位聲明：被告應將原以其為要保人而與新光人壽保險股
    份有限公司簽立保單號碼0000000000號保險契約之要保人變
    更為原告，是應以原告就系爭保險契約所有之利益為訴訟標
    的價額，系爭保險契約之始期為民國105年8月11日，迄原告
    提起本件訴訟時已經過6年，而依系爭保險契約約定，於繳
    足保費經過6年時，系爭保險契約之解約金為新臺幣（下同
    ）12,652,900元，此應為原告就此聲明可得之利益，爰核定
    此部分訴訟標的價額為12,652,900元。又原告備位聲明：被
    告應給付原告12,710,880元及利息，此部分係主張被告應返
    還原告為被告繳納之系爭保險契約之保險費，與先位聲明應
    為選擇關係，故應以金額較高之12,710,880元為本件之訴訟
    標的金額，應徵第一審裁判費123,936元，原告起訴時未據
    繳納，爰命其補正之。
三、爰依民事訴訟法第249條第1項但書規定，命原告於本裁定送
    達後7日內補正上開事項，逾期未補正，即駁回其訴。
中　　華　　民　　國　　111 　年　　10　　月　　24　　日
                  民事第五庭  審判長法  官  陳文爵
                                    法  官  施懷閔
                                    法　官  陳昱翔
以上正本係照原本作成。
不得抗告。
中　　華　　民　　國　　111 　年　　10　　月　　24　　日
                                    書記官  張卉庭